【裁判字號】    95,易,1290
【裁判日期】    951020
【裁判案由】    竊盜
【裁判全文】
臺灣高雄地方法院刑事判決              95年度易字第1290號
公  訴  人  臺灣高雄地方法院檢察署檢察官
被      告  丁○○
上列被告因竊盜案件，經檢察官提起公訴（95年度偵字第17752號）
，本院判決如下：
    主  文
丁○○連續攜帶兇器竊盜，處有期徒刑捌月。
    事  實
一、丁○○基於意圖為自己不法所有之概括犯意，連續於：(1)民
    國95年6 月27日15時許，在高雄市○○區○○街53號，持客
    觀上足對人之生命、身體安全構成威脅，可供兇器使用之一
    字型螺絲起子1 支（起訴書誤載為美工刀），竊取甲○○所
    有之瓦斯熱水器1 台；(2)於同年月29日15時30分許，騎乘車
    牌號碼ZXJ —176 號機車，前往位於高雄市○○區○○街35
    號之無人居住使用、具開放性、惟貼有「私人所有、請勿竊
    盜」等警語告示之廢棄製冰廠內，徒手竊取乙○○所有之鐵
    櫃1 只、鐵板4 片及鐵管1 支，於將該等物品置於所騎機車
    正欲離去之時，經警據報到場而查獲，並扣得鐵櫃1 只、鐵
    板4 片及鐵管1 支。
二、案經高雄市政府警察局鹽埕分局報請臺灣高雄地方法院檢察
    署檢察官偵查起訴。
    理  由
一、證據能力部分
    證人即被害人乙○○於警詢中之陳述、卷附扣押物品目錄表
    及贓物認領保管單等，均經被告同意作為證據使用，本院審
    酌上開言詞及書面陳述作成時之情況，亦認適當，依刑事訴
    訟法第159 條之5 第1 項之規定，均應有證據能力，合先敘
    明。
二、犯罪事實之認定
    訊據被告矢口否認上開犯行，辯稱：其並未竊取熱水器，而
    鐵櫃1 只、鐵板4 片及鐵管1 支，係其於一心路附近所撿取
    ，並無偷竊情事云云。經查：
（一）被告持螺絲起子竊取甲○○所有熱水器之事實，業經證人
      甲○○親眼目睹，並到庭就目睹竊取過程結證：95年6 月
      27日下午3 點多，伊看到被告拿大支的螺絲起子在拆熱水
      器，伊喊被告，被告置之不理還瞪伊，自顧自的把熱水器
      整個拆下來就跑走了等語明確，且當庭指認竊取之人確係
      在庭之被告無訛，衡以證人與被告素不相識，當無誣指被
      告之理；況被告所持螺絲起子係一字型或十字型，證人甲
      ○○並未說明，惟被告竟當庭自陳其只有帶一字型之螺絲
      起子，熱水器之螺絲是十字型的等語，復將該螺絲起子之
      樣式、長度、構造等當庭繪明在卷；再參以被告於偵訊時
      已自白此部分犯行，供陳其有到北端街拔熱水器，之後放
      在別的地方，又被偷走等語甚明，足證甲○○所述為真，
      被告持一字型螺絲起子竊取熱水器之犯行，洵堪認定。至
      被告固於本院審理時，翻異前詞，辯稱其未竊取熱水器云
      云，惟核與其上開自陳係攜一字型螺絲起子一情相矛盾，
      顯係事後卸責之詞，實無可採。又被告行竊所攜之工具為
      一字型螺絲起子，業經本院認明如上，起訴意旨認被告係
      攜美工刀行竊，容有誤會，附此敘明。
（二）被告徒手竊取乙○○所有之鐵櫃1 只、鐵板4 片及鐵管1
      支等事實，則據證人即警員楊忠良就查獲之過程到庭結證
      ：95年6 月29日下午3 點半，其接獲勤務中心通報北端街
      、北斗街口之廢棄製冰廠有偷竊情事，到達現場時，被告
      正好將鐵櫃、鐵板等物綁在機車上等語甚明，並有照片1
      份、贓物認領保管單及扣押物品目錄表各1 紙在卷可稽；
      復經證人即所有人乙○○於警詢時證述：該製冰廠已於6
      年前關閉，無人居住，但內部仍有些機具，貼有嚴禁竊盜
      之告示，上開鐵櫃、鐵板等物係該製冰廠內之物品等語綦
      詳，堪認被告確有徒手竊取上開鐵櫃等物之犯行。至被告
      固辯稱鐵櫃等物係其於一心路所撿云云，然上開鐵櫃等物
      係置於廢棄製冰廠內乙○○所有之物，業已認明如前；又
      參以被告警詢、偵訊均稱鐵櫃等物係在北斗街之案發現場
      所拾得，證人楊忠良亦當庭證稱：查獲當時，被告是說該
      等物品係在製冰廠內所撿，沒有說是從一心路載過去等語
      至明，應認被告此部分所辯，意在卸責，不足採信。另被
      告復請求勘驗現場，待證事實係現場桌子等物有無敲打之
      工具痕跡，惟被告此部分犯行係徒手所為，被告勘驗現場
      之調查證據聲請，核與認定被告犯行無關，依刑事訴訟法
      第163 條之2 第2 項第2 款規定，即無調查之必要，附此
      敘明。
（三）綜上，本件事證明確，被告各該竊盜犯行，均足認定，應
      依法論科。
三、論罪科刑
（一）被告行為後，刑法部分條文業於94年2 月2 日修正公布，
      於95年7 月1 日施行，修正後刑法業已刪除第56條連續犯
      之規定，此刪除雖非犯罪構成要件之變更，但顯已影響行
      為人刑罰之法律效果，自屬法律變更；本件被告先後2 次
      竊盜犯行，依新法須分論併罰，依舊法則得適用連續犯規
      定論以一罪，依刑法第2 條第1 項規定（即從舊從輕原則
      ），自應適用較有利於被告之行為時法，即修正前刑法。
（二）又刑法第321 條第1 項第3 款所謂兇器，其種類並無限制
      ，凡客觀上足以對人之生命、身體、安全構成威脅，具有
      危險性之兇器均屬之（最高法院79年台上字第5253號判例
      參照）。本件被告竊取熱水器所持之一字型螺絲起子，係
      質地堅硬之鐵製材質、前端成扁平狀、附有青色握把、總
      長將近直式A4格式紙張，業據被告自陳無訛，並將長度、
      樣式等繪明附卷供憑，堪認在客觀上足對人之生命、身體
      、安全構成威脅而具有危險性，自屬兇器無訛。是核被告
      前揭竊取熱水器之犯行，係犯刑法第321 條第1 項第3 款
      之攜帶兇器竊盜罪；被告前揭竊取鐵櫃等物之犯行，係犯
      刑法第320 條第1 項之普通竊盜罪。被告先後2 次竊盜犯
      行，時間緊接，觸犯基本構成要件相同之罪名，顯係基於
      概括之犯意為之，爰依修正前刑法第56條連續犯之規定，
      從一情節較重之攜帶兇器竊盜罪處斷，並加重其刑。爰審
      酌被告正值青壯，不思以正當手段獲取所需，為圖私慾而
      多次為竊盜犯行，實有不該，且於本院審理時否認犯行，
      犯後態度不佳，惟考量其所竊取之財物價值非鉅等一切情
      狀，量處如主文所示之刑。又被告行竊所用之一字型螺絲
      起子1 支，未據扣案，是否存在而未滅失，亦無從證明，
      為免將來執行困難，爰不另為沒收之諭知，併此敘明。
據上論斷，應依刑事訴訟法第299 條第1 項前段，刑法第2 條第
1項前段、（修正前）第56條、第321條第1項第3款，判決如主文
。
本案經檢察官丙○○到庭執行職務。
中    華    民    國    95    年    10    月    20    日
                  刑事第十五庭  審判長法  官  唐照明
                                      法  官  梁淑美
                                      法  官  周宛瑩
以上正本證明與原本無異。
如不服本判決，應於判決送達後10日內，向本院提出上訴狀。
中    華    民    國    95    年    10    月    20    日
                                      書記官  林秀珍
附錄法條：
中華民國刑法第321條
（加重竊盜罪）
犯竊盜罪而有左列情形之一者，處6 月以上、5 年以下有期徒刑
：
一  於夜間侵入住宅或有人居住之建築物、船艦或隱匿其內而犯
    之者。
二  毀越門扇、牆垣或其他安全設備而犯之者。
三  攜帶兇器而犯之者。
四  結夥三人以上而犯之者。
五  乘火災、水災或其他災害之際而犯之者。
六  在車站或埠頭而犯之者。
前項之未遂犯罰之。


司法院資訊處製作；財團法人民間司法改革基金會備份。
